【裁判字號】    97,苗簡,600
【裁判日期】    971118
【裁判案由】    返還消費借貸款
【裁判全文】
臺灣苗栗地方法院民事簡易判決         97年度苗簡字第600號
原      告  臺灣新光商業銀行股份有限公司
                        、30.
法定代理人  乙○○
原      告  新光行銷股份有限公司
法定代理人  甲○○
上 列 2 人
共      同
訴訟代理人  丁○○    住臺中市○區○○路101號4樓之1
被      告  丙○○    住苗栗縣頭份鎮○○里○○鄰○○街14巷
                        5號
上列當事人間請求返還消費借貸款事件，本院於民國97年11月11
日言詞辯論終結，判決如下：
    主  文
被告應給付原告臺灣新光商業銀行股份有限公司新臺幣伍萬肆仟
元，及自民國九十四年十二月三十日起至清償日止，按週年利率
百分之二十計算之利息。
被告另應給付原告新光行銷股份有限公司新臺幣伍萬肆仟元，及
自民國九十四年十二月三十日起至清償日止，按週年利率百分之
二十計算之利息。
訴訟費用新臺幣壹仟壹佰壹拾元由被告負擔。
本判決得假執行。
    事實及理由
一、原告起訴主張：被告丙○○於日前購買商品，委由原告新光
    行銷股份有限公司（原名為誠泰行銷股份有限公司，下稱新
    光行銷公司）向原告臺灣新光商業銀行股份有限公司（原名
    為誠泰商業銀行股份有限公司，下稱新光銀行）辦理消費性
    商品貸款共新臺幣（下同）144,000 元，以支付商品總價款
    。被告並與原告新光銀行簽訂消費性商品貸款契約，約定貸
    每月為1 期，共分24期清償，並自民國（下同）94年6 月30
    日起每月償還6,000 元，倘未依約繳款，應自逾期之日起至
    清償日止，按年息20％計付遲延利息，任1 期款項逾30日以
    上未繳納時，即喪失期限利益，全部債務視為到期，應一次
    清償所有未到期之貸款債務。詎被告丙○○自94年12月30日
    起即未依約按期付款，屢經催討，均置之不理，依上開約定
    被告已喪失期限利益，全部貸款債務視為到期。而原告新光
    行銷公司依利害關係第三人身份，自94年12月30日起至95年
    8 月30日止共向原告新光銀行代償54,000元（下稱系爭債權
    ），系爭債權業於97年1 月10日讓與原告新光行銷公司，有
    消費性貸款債權移轉證明書可證（見卷第8 頁）。爰依消費
    借貸法律關係提起本訴等語。並聲明：(1)被告應給付原告新
    光銀行54,000元，及自94年12月30日起至清償日止，按年息
    20％計算之利息；(2)被告應給付原告新光行銷公司54,000元
    ，及自94年12月30日起至清償日止，按年息20％計算之利息
    。
二、被告對於原告之主張予以認諾。
三、按當事人於言詞辯論時為訴訟標的之捨棄或認諾者，應本於
    其捨棄或認諾為該當事人敗訴之判決；民事訴訟法第384 條
    定有明文。查原告主張之事實，業據其提出與陳述相符之申
    請表暨消費性商品貸款約定書、債權移轉證明書、繳款明細
    表，復經被告到庭認諾原告之主張。從而，原告新光銀行及
    新光行銷公司本於消費借貸契約及債權讓與之法律關係，訴
    請被告給付如主文第1 項、第2 項所示之金額、利息，即無
    不合，應予准許。
四、本件係依民事訴訟法第427 條第1 項規定適用簡易程序所為
    被告敗訴之判決，依同法第389 條第1 項第3 款規定，本院
    應依職權宣告假執行。
五、訴訟費用負擔之依據：民事訴訟法第78條。
中    華    民    國    97    年    11    月    18    日
                  苗栗簡易庭法  官  伍偉華
以上正本係照原本作成。
如對本判決上訴，須於判決送達後20日內向本院提出上訴狀。
                            書記官  黎東成
中    華    民    國    97    年    11    月    18    日


司法院資訊處製作；財團法人民間司法改革基金會備份。
